Minutes et répertoires du notaire André Guillaume DESHAYES, 26 février 1728 - 9 janvier 1764 (étude XII)
Archives nationales
- Minutes de André Guillaume DESHAYES, janvier 1728 - 9 janvier 1764; MC/ET/XII/400 - MC/ET/XII/680
  - Minutes. 1736, septembre - 1736, octobre, septembre 1736 - octobre 1736; MC/ET/XII/439
    - Morin (Leon Charles) maître tourneur rue aux Ours § apprentissage, 14 octobre 1736; MC/ET/XII/439
      contrat d'apprentissage; Morin, Leon Charles
    - tourneur (apprentissage) § Contrat pour 4 ans, entre Charles Bebercy, marchand fripier, et Léon Charles Marin, maître tourneur, au profit de Jacques B., âgé de 13 ans, fils dudit Charles B. Logé, nourri, son père le blanchira. Moyennant 62 l., 14 octobre 1736; MC/ET/XII/439
    - Gaillard (Pierre Silvain) marchand tapissier rue Saint-Antoine § apprentissage, 16 octobre 1736; MC/ET/XII/439
      contrat d'apprentissage; Gaillard, Pierre Silvain
  - Minutes. 1736, novembre - 1736, décembre, novembre 1736 - décembre 1736; MC/ET/XII/440
    - Ginier (Antoine) maçon rue Traversière § Mainlevée, 4 novembre 1736; MC/ET/XII/440
      Ginier, Antoine
    - Pepin (Jean Gabriel), marchand orfèvre, rue Mauconseil § Constitution, 5 novembre 1736; MC/ET/XII/440
      constitution de rente; Pepin, Jean Gabriel
    - Legast (Jean Toussaint) maître maçon entrepreneur de bâtiments rue Saint Victor § obligation, 9 novembre 1736; MC/ET/XII/440
      obligation; Legast, Jean Toussaint
    - Obligation de Nicolas Simonnet, architecte du Roi et de ses académies, quai d'Orléans, envers François Messager, maître menuisier, pour prêt par ce dernier de la somme de 10 000 l., 13 novembre 1736; MC/ET/XII/440
      quittance du 9 août 1739 dudit Messager reconnaissant avoir reçu cette somme.
      obligation; Orléans (quai d'); Messager, François; Simonet, Nicolas (16..-1742); architecte; architecte; menuisier
    - Inventaire après décès de Antoine Le Vercher, ancien capitaine au régiment de Touraine, rue du Colombier., 16 novembre 1736; MC/ET/XII/440
      Tableaux, 50 numéros mais sans noms d'auteurs.
      inventaire après décès; Colombier (rue du); Le Vercher, Antoine; officier (armée)
    - Lefèvre (Mathurin) graveur aux Incurables § transport, 17 novembre 1736; MC/ET/XII/440
      Lefèvre, Mathurin
    - Bouillerot (Nicolas), marchand orfèvre joaillier, sur le Pont-au-Change § Inventaire après décès de Marie Elisabeth Langlois, veuve de Pierre Bivelat, maître graveur, mère de la femme défunte de .., 19 novembre 1736; MC/ET/XII/440
      inventaire après décès; Bouillerot, Nicolas; Langlois, Marie Elisabeth; Bivelat, Pierre
    - Perrard (Nicolas Antoine) entrepreneur des bâtiments du Roi rue Neuve des Petits-Champs § Constitution viagère faite par l'église, 26 novembre 1736; MC/ET/XII/440
    - Besnier (Nicolas), marchand orfèvre du roi, aux galeries du Louvre § Constitution viagère faite par l'église Saint-Louis-en-Ile au prix de 2000 livres pour payer .., qui a fait le Grand Soleil pour cette église., 26 novembre 1736; MC/ET/XII/440
      Besnier, Nicolas
    - Herville (Pierre) maître serrurier rue Regratière § Constitution viagère faite par l'Eglise, 26 novembre 1736; MC/ET/XII/440
    - Bouillerot (Pierre), marchand orfèvre joaillier, au Pont-au-Change § Renonciation, 1er décembre 1736; MC/ET/XII/440
      renonciation; Bouillerot, Pierre
    - Leroux (François), maître peintre, rue des Grands degrés § Notoriété aux dires de .., 12 décembre 1736; MC/ET/XII/440
      Leroux, François
    - Gaubier (Sulpice) architecte juré expert entrepreneur de bâtiments rue d'Aguesseau § Union de créanciers (ouvrages de maçonnerie faits par Claude Alexis Gaudon, lieutenant particulier au baillage et duché d'Etampes) (rue des Cordeliers), 31 décembre 1736; MC/ET/XII/440
      Gaubier, Sulpice
  - Minutes. 1737, janvier - 1737, mars, janvier 1737 - mars 1737; MC/ET/XII/441
    - Ragot (Jean), maître peintre, rue de la Bûcherie § Obligation et délégation de la veuve de .., 8 janvier 1737; MC/ET/XII/441
      obligation; Ragot, Jean
    - Troelle (René François) maître sculpteur rue des Deux Ponts § Mariage de la fille de -, 13 janvier 1737; MC/ET/XII/441
      contrat de mariage; Troelle, René François
    - Chandra (Pierre) maître tourneur à Chartres § Consentement et Compte d'exécution testamentaire, 28 janvier 1737; MC/ET/XII/441
      Chandra, Pierre
    - Menageot (Jacques), maître menuisier, rue de Meslay § Mainlevée, 31 janvier 1737; MC/ET/XII/441
      mainlevée; Menageot, Jacques
    - Merigot (Pierre), maître menuisier, rue Saint-Martin § Mainlevée, 31 janvier 1737; MC/ET/XII/441
      mainlevée; Merigot, Pierre
    - Noel (François) marchand tapissier rue Froidmanteau § délégation, 4 février 1737; MC/ET/XII/441
      Noel, François
    - Beaurin (François) maître serrurier rue Guillaume § Mariage du fils de .. et Convention, 4 mars 1737; MC/ET/XII/441
      contrat de mariage; Beaurin, François
    - Beaurin (Jean Baptiste) maître serrurier rue Guillaume § Mariage de .., 4 mars 1737; MC/ET/XII/441
      contrat de mariage; Beaurin, Jean Baptiste
    - Richardon (Louis) tapissier rue de Grenelle § Quittance, 7 mars 1737; MC/ET/XII/441
      quittance; Richardon, Louis
    - Contrat pour 6 ans, entre Henry Le Roy, ancien maître d'école, et Louis Hocquigny, maître sculpteur, au profit de Laurent Le Roy, âgé de 13 ans, fils dudit Henry Le Roy. Il est logé, nourri, blanchi moyennant 200 l., 18 mars 1737; MC/ET/XII/441
      contrat d'apprentissage; Hocquigny, Louis; Le Roy, Henri; Le Roy, Laurent; enseignant; sculpteur
    - Hocquigny (Louis) maître sculpteur quai Peletier § apprentissage, 18 mars 1737; MC/ET/XII/441
      contrat d'apprentissage; Hocquigny, Louis
    - Girardin (sieur) entrepreneur des bâtiments du Roi rue Richelieu § Constitution, 29 mars 1737; MC/ET/XII/441
      constitution de rente; Girardin, M.
  - Minutes. 1737, avril - 1737, juin, avril 1737 - juin 1737; MC/ET/XII/442
    - Inventaire après décès de Jean Joseph Gence, ancien ingénieur architecte, 3 avril 1737; MC/ET/XII/442
      f° IIc LXVI
      inventaire après décès; Gence, Jean Joseph; ingénieur
    - Gence (Marie Antoine) marchand lapidaire joaillier rue de la Vieille Draperie § Inventaire après décès du frère de .., Jean Joseph Gence, ingénieur architecte, 3 avril 1737; MC/ET/XII/442
      inventaire; Gence, Marie Antoine
    - Gamard (Antoine), maître peintre, quai de l'Ecole § Quittance de remboursement, 8 avril 1737; MC/ET/XII/442
      quittance; Gamard, Antoine
    - Marcault (Pierre Antoine), marchand orfèvre, rue Saint-Louis § Bail à .., 11 avril 1737; MC/ET/XII/442
      bail; Marcault, Pierre Antoine
    - Gence (Marc Antoine) marchand lapidaire joaillier rue de la Vieille Draperie § dépôt, 2 mai 1737; MC/ET/XII/442
      Gence, Marc Antoine
    - Jamin (Jean Baptiste) marchand lapidaire à Paris § transport, 11 mai 1737; MC/ET/XII/442
      Jamin, Jean Baptiste
    - Inventaire après décès d'Augustin de La Vacquerie, chanoine de l'église de Paris, rue Saint-Louis., 17 mai 1737; MC/ET/XII/442
      96 tableaux, mais sans nom d'auteur.
      inventaire après décès; Saint-Louis (rue); La Vacquerie, Augustin de; chanoine
    - Berne (Jean) horloger privilégié du Roi rue Saint André des Arts § transport de rente, 14 juin 1737; MC/ET/XII/442
      transport de droits; Berne, Jean
    - Sourdeval (Yves) horloger privilégié du Roi rue Saint André des Arts § transport de rente par la veuve de .., 14 juin 1737; MC/ET/XII/442
      transport de droits; Sourdeval, Yves
    - Geoffroy (Jean Nicolas), peintre des armoiries du roi, rue Saint-Honoré § Transport de rente, 16 juin 1737; MC/ET/XII/442
      transport de droits; Geoffroy, Jean Nicolas
  - Minutes. 1737, juillet, juillet 1737; MC/ET/XII/443
    - Contrat pour 4 ans, entre Etienne Benoît, bourgeois de Paris, et Charles Lafeuillade, maître peintre, au profit de Jean-Etienne Benoît, âgé de 16 ans, fils dudit Etienne Benoît. Il est logé, nourri, blanchi moyennant 300 l., 2 juillet 1737; MC/ET/XII/443
      contrat d'apprentissage; Benoît, Etienne; Benoît, Jean Etienne; Lafeuillade, Charles; peintre
    - Lafeuillade (Charles), maître peintre, quai Pelletier § obligé, 2 juillet 1737; MC/ET/XII/443
      Lafeuillade, Charles
    - Gaubier (Sulpice) architecte juré expert rue d'Aguesseau § Quittance et convention, 5 juillet 1737; MC/ET/XII/443
      quittance; Gaubier, Sulpice
    - Gaubier (Sulpice) architecte juré entrepreneur de bâtiments rue d'Aguesseau § Mainlevée, 6 juillet 1737; MC/ET/XII/443
    - Dubois (Robert Georges) maître et marchand tapissier rue des Petits Augustins § transport, 6 juillet 1737; MC/ET/XII/443
      Dubois, Robert Georges
    - Abandonnement par Claude-Alexis Gardon, lieutenant particulier du baillage et duché d'Etampes, au profit de tous ses créanciers dont Jérôme Beausire, architecte des bâtiments du Roi, rue de Lions, des immeubles sis rue des Cordeliers et des gages de son office., 7 juillet 1737; MC/ET/XII/443
      cession; Cordeliers (rue des); Lions (rue des); Beausire, Jérôme; Gardon, Claude Alexis; architecte; magistrat
    - Gaubier (Sulpice) architecte juré expert entrepreneur de bâtiments rue d'Aguesseau § Abandonnement, 7 juillet 1737; MC/ET/XII/443
    - Vente par Alexandre-Louis Lambert, seigneur de Thorigny, à Emery-Louis-André Tauxier, seigneur de Valribert, auditeur des comptes et son épouse, Madeleine-Catherine Garange, d'une maison sise quai d'Anjou, et dépendante de la succession du feu président de Thorigny, 23 juillet 1737; MC/ET/XII/443
      Nombreuses pièces annexes.
      acte de vente; Anjou (quai d'); Garange, Madeleine Catherine; Lambert de Thorigny, Alexandre Louis (1698?-1763); Tauxier, Emery Louis André; auditeur de justice
    - Association pour la construction d'un pont commencé au quartier Saint-Paul pour aller en celui de Tournelle (1619), et autres pièces annexes à la vente d'une maison par Alexandre-Louis Lambert, seigneur de Thorigny., 23 juillet 1737; MC/ET/XII/443
      acte de vente; acte de société; Saint-Paul (quartier); Tournelle (quartier); Lambert de Thorigny, Alexandre Louis (1698?-1763)
    - Jamin (Jean Baptiste) marchand lapidaire rue du Temple § transports et Mainlevée, 26 juillet 1737; MC/ET/XII/443
    - Aubry (Jacques) maître menuisier à Fontainebleau § dépôt, 26 juillet 1737; MC/ET/XII/443
      Aubry, Jacques
    - Délibérations des créanciers de Claude-Alexis Gardon, dont Jérôme Beausire, architecte des bâtiments du Roi, rue des Lions., 27 juillet 1737; MC/ET/XII/443
      cf.ET/XII/0440, union des créanciers de Claude-Alexis Gardon, le 31 décembre 1736
      délibération; Lions (rue des); Beausire, Jérôme; Gardon, Claude Alexis; architecte
    - Malaquin (Charles) maître serrurier rue des Cordeliers § Délibérations de créanciers, 27 juillet 1737; MC/ET/XII/443
      Malaquin, Charles
    - Gaubier (Sulpice) architecte juré expert rue d'Aguesseau § Délibérations de créanciers, 27 juillet 1737; MC/ET/XII/443
  - Minutes. 1737, août - 1737, septembre, août 1737 - septembre 1737; MC/ET/XII/444
    - Blandin (Jean) Marchand tapissier à Aubusson § Mariage du fils de .., 11 août 1737; MC/ET/XII/444
      contrat de mariage; Blandin, Jean
    - Blandin (Pierre) tapissier rue de la Fromagerie § Mariage de .., 11 août 1737; MC/ET/XII/444
      contrat de mariage; Blandin, Pierre
    - Dusart (Lazare) maître menuisier rue des Bernardins § transaction, 3 septembre 1737; MC/ET/XII/444
      accord; Dusart, Lazare
    - Petit (Simon) maître potier d'étain rue Saint-Antoine § Notoriété aux dires de .., 5 septembre 1737; MC/ET/XII/444
      Petit, Simon
    - Devis et marché des ouvrages de maçonnerie, charpenterie etc. pour la démolition et reconstruction d'une petite maison, sise rue des Déchargeurs. Devis et marché sont faits par André Mouchet, maître maçon, entrepreneur de bâtiments, 14 septembre 1737; MC/ET/XII/444
      Quittances de ce dernier pour 23000 l.
      marché; quittance; Déchargeurs (rue des); Mouchet, André; maçon
    - Latz (Pierre) ébéniste; grande rue du fg Saint Antoine § dépôt d'espèces, 17 septembre 1737; MC/ET/XII/444
      Latz, Pierre
    - Duhamel (André Gabriel) serrurier rue Saint-Antoine § Dépôt d'espèces, 17 septembre 1737; MC/ET/XII/444
      Duhamel, André Gabriel
    - Gourier (Pierre) maître faïencier rue des Deux Ponts § bail à la veuve de .., 18 septembre 1737; MC/ET/XII/444
      bail; Gourier, Pierre
    - Lamain (Pierre Nicolas) maître menuisier rue Saint Louis § apprentissage, 22 septembre 1737; MC/ET/XII/444
      contrat d'apprentissage; Lamain, Pierre Nicolas
    - Menuisier (apprentissage) § Contrat pour 6 ans, entre Nicolas Lemaire, et Pierre Nicolas Lamain, maître menuisier, au profit de Jacques Nicolas Lemaire, âgé de 15 ans, fils dudit Nicolas Lemaire. Logé, nourri, et recevra la dernière année 10 sols par jour de travail, sans deniers à débourser., 22 septembre 1737; MC/ET/XII/444
      contrat d'apprentissage; Lemaire, Nicolas; Lamaire, Pierre Nicolas; Lemaire, Jacques Nicolas
    - Rondel (Jean) maître maçon rue Montorgueil § Mémoire et toisé des travaux faits dans une maison fg. Saint-Antoine pièce annexe; Dépôt d'espèces, 30 septembre 1737; MC/ET/XII/444
      Rondel, Jean
    - Gourier (Denis) maître faïencier rue des Deux Ponts § Inventaire après décès du père de .., 25 novembre 1737; MC/ET/XII/444
      inventaire; Gourier, Denis
  - Minutes. 1737, octobre - 1737, décembre, octobre 1737 - décembre 1737; MC/ET/XII/445
    - Barona (Augustin) maître serrurier à Vitry S/ Orge § Constitution et Déclaration, 15 novembre 1737; MC/ET/XII/445
      constitution de rente; déclaration; Barona, Augustin
    - Gaubier (Sulpice) architecte juré expert entrepreneur de bâtiments rue d'Aguesseau § bail par..., 18 novembre 1737; MC/ET/XII/445
      bail; Gaubier, Sulpice
    - Paumier (Michel) maître maçon rue Saint-Antoine § Quittance, 21 novembre 1737; MC/ET/XII/445
      quittance; Paumier, Michel
    - Bisson (Jean Nicolas) maître graveur quai de la Mégisserie § Inventaire après décès de .., 22 novembre 1737; MC/ET/XII/445
      inventaire; Bisson, Jean Nicolas
    - Collet (Pierre Etienne) lapidaire rue des ciseaux § décharge, 25 novembre 1737; MC/ET/XII/445
      Collet, Pierre Etienne
    - Gourier (Pierre) marchand faïencier rue des Deux Ponts § Inventaire après décès de .., 25 novembre 1737; MC/ET/XII/445
      inventaire; Gourier, Pierre
    - Bisson (Jean Nicolas) maître graveur quai de la Mégisserie § renonciation de la veuve de .., 11 décembre 1737; MC/ET/XII/445
      Bisson, Jean Nicolas
    - Vente par Anne-Jeanne AUZANET, veuve en secondes noces de Gilbert de GAULMYN, comte de Montgeorges, de la terre de Pommay, paroisse de Lusigny, près Moulins en Bourbonnais, avec château, chapelle etc., 23 décembre 1737; MC/ET/XII/445
      Tapisseries, haute-lice anciennes fort belles: animaux, chasses, verdures.
      Précisions sur les lieux: Lusigny (Allier)--Pommay; Lusigny (Allier)--Pommay (château); Pommay (Lusigny, Allier)--Château
      acte de vente; Lusigny (Allier); Auzanet, Anne Jeanne; Gaulmyn, Gilbert de
    - Dusable (Louis) maître maçon entrepreneur de bâtiments rue des Ecouffes § Quittance et mainlevée, 27 décembre 1737; MC/ET/XII/445
      quittance; Dusable, Louis
    - Contrat de mariage entre Jean Baptiste ANGELUCCI demeurant rue de Varenne (Hôtel Matignon), paroisse Saint-sulpice, diocèse de Paris, Avocat au Parlement de l'Académie des Arcades de Rome. Secrétaire du Prince de Monaco et Anne Delarue, demeurant Hotel de Bretouvillier, paroisse de Saint-Louis en l'Isle, diocèse de Paris., 7 janvier 1787; MC/ET/XII/445
      Mariages à Paris en 1787 (3196 actes), par Delphine Dubois, Sandrine Dumas-Lefaure, Catherine Gauthier, 1994 (base de données migrée: voir contexte dans le Plan d’orientation général - Notaires de Paris, guides thématiques du Minutier).
      Date de création de la notice: 2002
      contrat de mariage; Varenne (rue de); Angelucci, Jean-Baptiste; Delarue, Anne; avocat au parlement (Ancien Régime)
    - Contrat de mariage entre Eustache THIBAUT demeurant rue et Chaussée d'Antin, paroisse Saint-Eustache, diocèse de Paris, Bourgeois de Paris et Marie Angélique Parein, deumeurant hors de Paris, paroisse hors de Paris, diocèse non identifié., 15 janvier 1787; MC/ET/XII/445
      contrat de mariage; Chaussée-d'Antin (rue de la); Thibaut, Eustache; Parein, Marie-Angélique
    - Contrat de mariage entre Lambert GREVIN demeurant rue de la Heaumerie, paroisse Saint-Jacques la Boucherie, diocèse de Paris, Maître Layetier et Marie Geneviève Leblond, demeurant rue de Bourbon Villeneuve, paroisse de Saint-Sauveur, diocèse de Paris., 21 janvier 1787; MC/ET/XII/445
      contrat de mariage; Heaumerie (rue de la); Grevin, Lambert; Leblond, Marie-Geneviève; layetier
    - Contrat de mariage entre Jean Baptiste THERASSE demeurant rue du Faubourg Montmartre, paroisse Saint-Eustache, diocèse de Paris, Ouvrier du tabac du Carrousel et Marie Madelaine Thuillier veuve Mavière, demeurant rue du Faubourg Montmartre, paroisse de Saint-Eustache, diocèse de Paris., 24 janvier 1787; MC/ET/XII/445
      contrat de mariage; Faubourg-Montmartre (rue du); Therasse, Jean-Baptiste; Thuillier, Marie-Madelaine; Mavière (veuve)
  - Minutes. 1738, janvier - 1738, février, janvier 1738 - février 1738; MC/ET/XII/446
    - Trudelle (Pierre Philippe), maître peintre, rue des Deux portes § Notoriété aux dires de .., 2 janvier 1738; MC/ET/XII/446
      Trudelle, Pierre Philippe
    - Jacob (Michel), maître peintre, quai Peletier § Notoriété aux décès de .., 21 janvier 1738; MC/ET/XII/446
      Jacob, Michel
    - Adam (Jean Baptiste) maître marbrier rue de Fourcy § bail par .., 16 février 1738; MC/ET/XII/446
  - Minutes. 1738, mars - 1738, avril, mars 1738 - avril 1738; MC/ET/XII/447
    - Jamin (Jean Baptiste) marchand lapidaire rue du Temple § obligation, 10 mars 1738; MC/ET/XII/447
      obligation; Jamin, Jean Baptiste
    - Chevillard (Barthélemy), orfèvre, rue des Deux Ponts § Quittance au roi, 1er avril 1738; MC/ET/XII/447
      quittance; Chevillard, Barthélemy
    - Delatte (Nicolas) maître relieur doreur de livres rue Saint-Jean de Beauvais § bail par .., 9 avril 1738; MC/ET/XII/447
      bail; Delatte, Nicolas
    - Apprentissage de Catherine GUERLOT, fille de François GUERLOT, maître à danser, sur le pont Saint-Paul, et d'Anne PILLON, chez une maîtresse couturière., 21 avril 1738; MC/ET/XII/447
      contrat d'apprentissage; Guerlot, François; Guerlot, Catherine; Pillon, Anne; enseignant; danseur; tailleur d'habits
  - Minutes. 1738, mai - 1738, juin, mai 1738 - juin 1738; MC/ET/XII/448
    - Le couteux (Jean) maître fondeur rue de Charonne § bail à .., 4 mai 1738; MC/ET/XII/448
      bail; Le Couteux, Jean
    - Grangeret (Charles) maître maçon rue des Fossés Saint-Bernard § bail à .., 9 mai 1738; MC/ET/XII/448
      bail; Grangeret, Charles
    - Gaubier (Sulpice) architecte juré expert, entrepreneur de bâtiments rue d'Aguesseau § Déclaration, 15 mai 1738; MC/ET/XII/448
      déclaration; Gaubier, Sulpice
    - Delalanne (Dominique) maître menuisier à Paris § Déclaration, 15 mai 1738; MC/ET/XII/448
      déclaration; Delalanne, Dominique
    - Boullé (Louis François) maître horloger au Pont Marie § Apprentissage, 24 mai 1738; MC/ET/XII/448
      contrat d'apprentissage; Boullé, Louis François
    - horloger (apprentissage) § Contrat pour 6 ans, entre Henri Chevalier, vigneron, et Louis François Boulée, maître horloger, au profit de Jean Ch., âgé de 17 ans, fils dudit Henri Ch. Logé, nourri, blanchi. S.d.d., 24 mai 1738; MC/ET/XII/448
    - Quittance au roi par Jacques Chevillard, généalogiste du roi, à Paris., 9 juin 1738; MC/ET/XII/448
      quittance; Chevillard, Jacques
    - Quittance au roi par Jacques Louis Chevillard, généalogiste, rue Neuve Notre-Dame., 9 juin 1738; MC/ET/XII/448
      quittance; Neuve-Notre-Dame (rue); Chevillard, Jacques Louis
    - Barrere (Julien) marchand tapissier à Paris § Déclaration et décharge, 13 juin 1738; MC/ET/XII/448
      déclaration; Barrere, Julien
    - Herville (Pierre) maître serrurier rue Regratière § Quittance, 18 juin 1738; MC/ET/XII/448
      quittance; Herville, Pierre
    - Thibert (Louis Jacques), maître peintre, rue Michel Le Comte § Vente, 29 juin 1738; MC/ET/XII/448
      acte de vente; Thibert, Louis Jacques
  - Minutes. 1738, juillet - 1738, août, juillet 1738 - août 1738; MC/ET/XII/449
    - Mariage de la fille de Thomas Pillon, maître à danser, rue de la Mortellerie., 5 juillet 1738; MC/ET/XII/449
      contrat de mariage; Mortellerie (rue de la); Pillon, Thomas; enseignant; danseur
    - Hocquigny (Louis) maître Sculpteur quai Pelletier § transaction, 10 juillet 1738; MC/ET/XII/449
      accord; Hocquigny, Louis
    - Isecq (Pierre) maître relieur rue Montagne Sainte Geneviève § testament de .., 14 juillet 1738; MC/ET/XII/449
      testament; Isecq, Pierre
    - doreur sur tous métaux (apprentissage) § Contrat pour 5 ans, entre Christophe Mabille, tailleur de pierres, et Louis François Hirault, maître doreur sur tous métaux, au profit de Pierre Mabille, fils dudit Christophe, Logé, nourri, blanchi de gros linge. Moyennant 150 l., 29 juillet 1738; MC/ET/XII/449
    - Hirault (Louis François) maître doreur sur tous métaux rue de la Verrerie § Apprentissage, 29 juillet 1738; MC/ET/XII/449
      contrat d'apprentissage; Hirault, Louis François
    - Blancheton (Nicolas) maître serrurier rue Saint Louis § Comparution, 31 juillet 1738; MC/ET/XII/449
    - Mereau (Antoine Joseph), marchand orfèvre, rue Saint-Louis § Vente par .., 11 août 1738; MC/ET/XII/449
      acte de vente; Mereau, Antoine Joseph
    - Gaubier (Sulpice) architecte juré expert entrepreneur de bâtiments rue d'Aguesseau § Vente par .. et autres, créanciers du Sieur Gaudon, lieutenant particulier au baillage et duché d'Etampes, d'une maison rue des Cordeliers au prix de 72.000 l. (en annexe: 4 affiches de la vente), 21 août 1738; MC/ET/XII/449
      acte de vente; Gaubier, Sulpice
    - Mariage de Jean-Marc Ladey, peintre ordinaire du Roi aux Gobelins, dont un des témoins est Nicolas Chastelain, peintre ordinaire du Roi., 31 août 1738; MC/ET/XII/449
      contrat de mariage; Chastelain, Nicolas; Ladey, Jean Marc; peintre
    - Monmerqué (Mathieu) tapissier ordinaire du Roi entrepreneur de Hautelice aux Gobelins témoin au § Mariage de Jean Marc Ladry, peintre ordinaire du Roi aux Gobelins, 31 août 1738; MC/ET/XII/449
      contrat de mariage; Monmerqué, Mathieu
    - Mariage de Jean-Marc LADEY, peintre ordinaire du Roi aux Gobelins, fils de Henri LADEY, peintre ordinaire du Roi, même adresse, avec Françoise DUESSE, veuve en premières noces de Denis BAILLY, bourgeois de Paris, et en secondes de Claude Leroux, voiturier par terre...Auger LUCAS et Jean-Marc NATTIER, aussi peintres ordinaires du Roi sont témoins., 31 août 1738; MC/ET/XII/449
      contrat de mariage; Bailly, Denis; Duesse, Françoise; Ladey, Henri; Ladey, Jean Marc; Leroux, Claude; peintre; transporteur de marchandises
  - Minutes. 1738, septembre - 1738, décembre, septembre 1738 - décembre 1738; MC/ET/XII/450
    - TOURNEUR EN BOIS (Apprentissage) § Mise en apprentissage par 4 ans par Claude MONTERON, gagne denier rue Frepault, paroisse Saint-Nicolas-des-Champs, d'Etienne M., son fils, 14 ans, chez Claude CHAUFART, maître tourneur, r. de la Verrerie, paroisse Saint-Jh. en Gr., 6 juillet 1621; MC/ET/XII/450; fol. III/C/XIIII
      contrat d'apprentissage; Monteron, Claude; Monteron, Etienne; Chaufart, Claude
    - CENSIER (Jehan) compagnon imprimeur rue Saint-Jacques paroisse Saint-Benoît § Désistement de mariage d'entre Jean CENSIER et d'Anne BOUCHER, fille de Jh B marchand mercier rue ds Cannettes paroisse de le Madeleine; Contrat passé pard. COTHEREAU et PAYSANT not. le 19 août dernier, 23 novembre 1621; MC/ET/XII/450; fol. V/C/IX
      contrat de mariage; Censier, Jean